臺灣基隆地方法院刑事判決　　　　　　　 96年度訴字第947號
公　訴　人　臺灣基隆地方法院檢察署檢察官
被　　　告　乙○○
上列被告因違反毒品危害防制條例案件，經檢察官提起公訴（96
年度毒偵字第2696號），被告就被訴事實為有罪之陳述，本院合
議庭裁定由受命法官獨任進行審判，經改依簡式審判程序審理後
判決如下：
    主  文
乙○○施用第一級毒品，累犯，處有期徒刑柒月；扣案之第一級
毒品海洛因（淨重零點壹柒公克）併同難以析離之包裝袋壹只，
均沒收銷燬之；扣案之注射針筒壹支，沒收。又施用第二級毒品
，累犯，處有期徒刑肆月。應執行有期徒刑拾月，扣案之第一級
毒品海洛因（淨重零點壹柒公克）併同難以析離之包裝袋壹只，
均沒收銷燬之；扣案之注射針筒壹支，沒收。
    事  實
一、乙○○前因施用第一級、第二級毒品案件，經本院裁定送觀
    察勒戒後，認無繼續施用毒品之傾向，於民國92年10月1日
    執行完畢釋放出所，並由臺灣基隆地方法院檢察署檢察官於
    92年9 月29日以92年度毒偵緝字第92號為不起訴處分確定。
    又因賭博案件，經本院於92年7 月31日以92年度基簡字第64
    8 號判決，判處有期徒刑4 月確定，於92年12月24日易科罰
    金執行完畢。復因施用第一級、第二級毒品案件，經本院於
    93年5 月27日以93年度訴字第259 號判決，判處有期徒刑7
    月、4 月，應執行有期徒刑10月確定，於94年5 月28日執行
    完畢。又於96年4 月間因施用第二級毒品、第一級毒品案件
    ，經本院於96年10月15日以96年度訴字第449 號判決，判處
    有期徒刑5 月（減為有期徒刑2 月又15日）、8 月，應執行
    有期徒刑10月。另於96年8 月間因施用第一級毒品案件，經
    本院於96年11月30日以96年度訴字第2697號判決，判處有期
    徒刑8 月。
二、乙○○猶未戒斷毒癮，於觀察勒戒執行完畢後之5 年內，復
    基於施用第二級毒品安非他命之犯意於96年5 月17日晚間9
    時許，在基隆市○○路24之1 號5 樓住處，以將第二級毒品
    安非他命置於玻璃球內加熱燒烤，再吸食所產生煙霧方式，
    施用第二級毒品安非他命1 次；另基於施用第一級毒品海洛
    因之犯意，於96年5 月18日晚間10時30分許，在基隆火車站
    公廁內，以將第一級毒品海洛因摻水置入注射針筒，再施打
    入身體之方式，施用第一級毒品海洛因1 次。嗣於96年5 月
    19日凌晨3 時30分許，為警在宜蘭縣頭城鎮國道5 號高速公
    路頭城收費站前查獲，並扣得第一級毒品海洛因1 小包（淨
    重0.17公克，空包裝袋重0.31公克）及其所有供施用第一級
    毒品海洛因用之注射針筒1 支。
三、案經宜蘭縣警察局羅東分局報告臺灣宜蘭地方法院檢察署呈
    請臺灣高等法院檢察署令轉臺灣基隆地方法院檢察署檢察官
    偵查後起訴。
    理  由
壹、程序事項
    本件被告乙○○所犯者非為死刑、無期徒刑、最輕本刑為3
    年以上有期徒刑之罪或高等法院管轄第一審案件，其於準備
    程序進行中，先就被訴事實為有罪之陳述，經告知其簡式審
    判程序之旨，並聽取公訴人、被告之意見後，本院業已依刑
    事訴訟法第273 條之1 第1 項之規定，裁定由受命法官獨任
    以簡式審判程序進行本案之審理。是依刑事訴訟法第273 條
    之2 之規定，本件之證據調查，即不受同法第159 條第1 項
    、第161 條之2 、第161 條之3 、第163 條之1 及第164 條
    至第170 條規定之限制。
貳、實體事項
一、上開事實，業據被告於本院審理時坦承在卷，且其為警查獲
    後所採集之尿液經送驗結果，呈甲基安非他命、安非他命、
    嗎啡及可待因之陽性反應，有慈濟大學濫用藥物檢驗中心96
    年5 月30日慈大藥字第96053001號函附之委驗檢體之結果總
    表1 份附卷可稽，復有第一級毒品海洛因1 包（淨重0.17公
    克，空包裝袋重0.31公克）及注射針筒1 支扣案可佐。又其
    前因施用第一級、第二級毒品案件，經本院裁定送觀察勒戒
    後，認無繼續施用毒品之傾向，於92年10月1 日執行完畢釋
    放出所等情，亦有臺灣高等法院被告前案紀錄表附卷足佐。
    綜上，本案事證明確，被告於觀察勒戒執行完畢後5 年以內
    ，再犯施用第一級、第二級毒品之犯行，堪可認定，應依法
    論科。
二、論罪科刑：
  (一)查海洛因、安非他命分係毒品危害防制條例第2 條第2 項第
    1 款、第2 款所定之第一級、第二級毒品，被告於觀察勒戒
    執行完畢後5 年以內，再犯施用第一級毒品海洛因、第二級
    毒品安非他命之行為，係犯毒品危害防制條例第10條第1項
    、第2 項之施用第一級、第二級毒品罪。被告因施用而持有
    第一級毒品海洛因及第二級毒品安非他命之低度行為，應為
    施用第一級、第二級毒品之高度行為所吸收，不另論罪。
  (二)被告所犯上開2 罪，犯意各別，行為不同，應予分論併罰。
  (三)又被告前曾受如事實欄所示之有期徒刑執行完畢，有臺灣高
    等法院被告前案紀錄表在卷可按，其於有期徒刑執行完畢後
    之5 年內，故意再犯本件有期徒刑以上之罪，為累犯，其所
    犯上開2 罪，均應依法加重其刑。
  (四)爰審酌被告犯罪之動機、曾有施用毒品之前科仍不知戒除，
    惟犯罪後坦承犯行，且所犯之施用毒品犯行乃戕害自己身心
    健康，並未危及他人等一切情狀，分別量處如主文所示之刑
    ，併定其應執行之刑。
  (五)扣案之白色粉末1 包（淨重0.17公克，空包裝袋重0.31公克
    ），內含有第一級毒品海洛因成分，有法務部調查局96年6
    月17日調科壹字第09623051300 號鑑定書1 紙在卷可憑，應
    併同難以析離之包裝袋1 只，均依毒品危害防制條例第18條
    第1 項前段宣告沒收銷燬之。又扣案之注射針筒1 支，係被
    告所有供施用第一級毒品海洛因之用，業據其供承在卷，爰
    依法宣告沒收。
據上論斷，應依刑事訴訟法第273條之1第1項、第299條第1 項前
段，毒品危害防制條例第10條第1 項、第2 項、第18條第1 項前
段、第23條第2 項，刑法第11條、第47條第1 項、第51條第5 款
、第38條第1項第2款，判決如主文。
本案經檢察官甲○○到庭執行職務。
中　　華　　民　　國　　96　　年　　12　　月　　31　　日
                  刑事第一庭法  官    劉桂金
以上正本證明與原本無異。
如不服本判決應於收受本判決後10日內向本院提出上訴書狀，其
未敘述上訴理由者，並得於提起上訴後10日內向本院補提理由書
狀（均須按他造當事人之人數附繕本）「切勿逕送上級法院」。
中　　華　　民　　國　　96　　年　　12　　月　　31　　日
                            書記官    鄧順生
附錄論罪法條：
毒品危害防制條例第10條
施用第一級毒品者，處 6 月以上 5 年以下有期徒刑。
施用第二級毒品者，處 3 年以下有期徒刑。
